Inventaris van het archief van de familie Van Assendelft de Coningh, 1645-1959
Nationaal Archief, Den Haag
- VERZAMELDE STUKKEN., D
  - Gravure van Willemina van Haaften, echtgenote van Adriaan van Assendelft., z.d.; 265; 1 stuk
  - Gravure van Maria Duyst van Voorhout, vrouwe van Mijnsheerenland van Moerkerken en van Middelharnis, echtgenote van Frederik Adriaan, baron van Reede van Renswoude, heer van Emmickhuijsen en Bornewal., z.d.; 266; 1 stuk
  - Brief aan Karel Dirk van Assendelft de Coningh., z.d.; 267; 1 stuk
  - Twee berijmde verzen van psalm 134 en een couplet van gezang 19, met een gedichte "Desillusie"., z.d.; 268; 3 stukken
- STUKKEN WAARBIJ HET VERBAND MET HET ARCHIEF NIET DUIDELIJK IS., E
  - Akte van uitspraak door het Hof van Utrecht op een rekest van Amelis van Zuilen van Nijeveld, weduwnaar van Catharina van Blois van Treslong, door Jacob Frederiksz. van Zuilen van Nijevelt, heer van Hoevelaken, over de verkoop van een hofstede met landerijen, Fragment., 1600; 269; 1 katern
  - Kwitantie van Willem van Assendelft voor Arie Philip Qualm de Jonge wegens betaling van het gewone en buitengewone sluisgeld., 1746; 270; 1 stuk
  - Akte van transport, gepasseerd voor het gerecht van Vlaardingen, van een huis, erf, tuin, tuinhuis en plantage, gelegen aan de oostkant van de haven aldaar, door Huibert van der Linden, schout van Breukelen, ten behoeve van Jan Pernis, koopman te Vlaardingen, Met retro-acta., 1772. 1645-1751; 271; 9 charters
    Lijst van degenen, die blijkens de retro-acta, geheel of gedeeltelijk in het bezit zijn geweest van de goederen, genoemd in inv. nr. 271.
    1645 augustus 29, Anthony Maertensz. Carel na overdracht door Willem van Ruijtenburch, ambachtsheer van VIaardingen.
    1646 mei 28, Gerrit Rochusz. van Pommeren na overdracht door Anthony Maertensz. Carel.
    1646 mei 28, Abraham Pietersz. Hoogenhouck na overdracht door Anthony Maertensz. Carel.
    1685 mei 21, Dirk Jansz. Witsenburch na overdracht door Willem van der Houven en Dirk Verdoes, beiden mede - erfgenamen van Anthony Maertensz. Carel.
    1694 juni 7, Dirck Jansz. Witsenburgh na overdracht door Maartje Leendertsdr. Verdoes en Cornelis van Schagen, haar neef.
    1700 december 24, Dirk de Bi je na overdracht door Catharina Verdoes, echtgenote van Dirk Jansz. Witsenburgh, erfgename van Dirk Leendertsz. Verdoes.
    1715 april 9, Dirk Jansz. Witsenburgh na overdracht door Petronella Hoogenhouck, weduwe van Willem van der Houven.
    1751 mei 3, Huybertus van der Linden na overdracht door Jan, Dirk, Arie, Cornelis en Elisabeth Pernis, echtgenote van Jacob van Wijn, allen erfgenamen van Cornelis Pernis.
    1772 oktober 29, Jan Pernis na overdracht door Huibert van der Linden.
  - Decreet van Lodewijk Napoleon, koning van Holland, waarin regelingen worden voorgesteld om de kaapvaart te verbeteren en te beschermen en waarin Adriaan Teijler van Hall onder zijn protectie de ingezetenen van het Rijk uitnodigt tot deelneming aan de uitrusting van een aantal vaartuigen "ter Kruistocht en ter Kaapvaart"., 1808; 272; 1 stuk